臺灣臺中地方法院臺中簡易庭小額民事判決    
111年度中小字第486號
聲  請  人  馨琳揚企管顧問有限公司


法定代理人  唐明良  

訴訟代理人  蘇秋慧  
訴訟代理人  蔡馥琳  

被      告  吳漢威    住臺中市○○區○○路0段00巷00號                          （現應受送達處所不明)      

上列當事人間請求給付電話費事件，經本院於民國111年4月19日
言詞辯論終結，判決如下：
    主      文
被告應給付原告新臺幣捌萬壹仟貳佰參拾陸元，及其中新臺幣貳
萬陸仟肆佰陸拾貳元自民國一百一十一年四月六日起至清償日止
，按週年利率百分之五計算之利息。
訴訟費用新臺幣壹仟元由被告負擔。
本判決得為假執行。
    爭執事項及理由要領
一、原告主張：被告於民國101年1月6日起，陸續向訴外人台灣
    大哥大股份有限公司（下稱台哥大公司）申請租用電信門號
    0000000000、0000000000、0000000000、0000000000號之行
    動電話服務，約定租用期間分別為24個月、24個月、30個月
    、36個月，詎被告未依約定繳納電信費，遭台哥大公司於10
    3年8月26日、103年10月26日、103年8月26日、103年8月26
    日終止行動電話服務契約，被告積欠電信費分別為新臺幣（
    下同）7,357元（0000000000號）、8,840元（0000000000號
    ）、10,265元（0000000000、0000000000號），及提前終止
    契約之應付補償金14,010元【違約金計算方式：21000元×（
    730-243）/730＝14010元】、14,192元【違約金計算方式：2
    1000元×（731-237）/731＝14192元】、17,921元【違約金計
    算方式：14000元×（912-231）/912＝10454元，10000元×（9
    12-231）/912＝7467元，10454元＋7467元＝17921元】、8,651
    元【違約金計算方式：11000元×（0000-000）/1096＝8651元
    】，共計81,236元。台哥大公司將上開債權讓與原告，並以
    起訴狀繕本之送達作為債權讓與之通知等情，業據其提出債
    權讓與證明書、續約同意書、第三代行動通信業務申請書、
    號碼可攜服務申請書、繳費通知、電信費帳單、專案補貼款
    繳款通知書影本等件為證；而被告經合法通知，既未於言詞
    辯論期日到場，亦未提出書狀作何聲明或陳述以為爭執，依
    本院調查證據結果，堪認原告之主張為真正。從而，原告依
    據電信服務使用契約及債權讓與之法律關係，請求被告給付
    如主文第1項所示之金額及法定遲延利息，即屬有據，應予
    准許。又本件係適用小額程序為被告敗訴之判決，應依職權
    宣告假執行；併於訴訟費用裁判同時，確定其費用額如主文
    第2項所示（即第一審裁判費1,000元）。
二、訴訟費用負擔及假執行宣告之依據：民事訴訟法第78條、第
    436 條之19第1 項、第436 條之20。
中　　華　　民　　國　　111 　年　　5 　　月　　10　　日
                      臺灣臺中地方法院臺中簡易庭
                                  法　官　吳蕙玟
以上正本係照原本作成。
如不服本判決，應於送達後20日內，以判決違背法令為理由，向
本院提出上訴狀並表明上訴理由（上訴理由應表明一、原判決所
違背之法令及其具體內容；二、依訴訟資料可認為原判決有違背
法令之具體事實），如於本判決宣示後送達前提起上訴者，應於
判決送達後20日內補提上訴理由書（須附繕本）。如委任律師提
起上訴者，應一併繳納上訴審裁判費。
中　　華　　民　　國　　111 　年　　5 　　月　　10　　日
                                  書記官　楊思賢